【裁判字號】    92,交上易,569
【裁判日期】    921225
【裁判案由】    過失傷害
【裁判全文】
臺灣高等法院刑事判決                          九十二年度交上易字第五六九號
    上  訴  人  臺灣臺北地方法院檢察署檢察官
    被      告  甲○○
右上訴人因被告過失傷害案件，不服臺灣臺北地方法院九十二年度交易字第四四０號
，中華民國九十二年十月十六日第一審判決（起訴案號：臺灣臺北地方法院檢察署九
十二年度調偵字第三三０號），提起上訴，本院判決如左：
    主  文
上訴駁回。
    事實及理由
一、本案經本院審理結果，認第一審以被告甲○○犯刑法第二百八十四條第一項前段
    之過失傷害罪，判處拘役貳拾日，並諭知易科罰金折算之標準為三百元折算一日
    ；及宣告緩刑貳年。其認事用法及量刑均無不當，應予維持，並引用第一審判決
    書記載之事實、證據及理由（如附件判決）。
二、公訴人據告訴人乙○○請求上訴意旨略以：本件車禍發生之後，雖經成立調解，
    然被告竟兩度寄發存證信函，逼迫告訴人撤回告訴，否則不再給付賠償款項，被
    告並帶同調解委員到庭歪曲調解事實，實難謂有悔意；又告訴人自事發迄今一年
    有餘，右腳雖歷經中西醫治療，惟因韌帶損傷，難以完全治癒，亦非原判決所稱
    之傷勢輕微，原判決僅科處被告拘役二月之刑（按應係「拘役貳拾日」之誤），
    實嫌過輕云云。
三、惟查：
  (一)本案發生後，告訴人乙○○曾與被告甲○○於民國（下同）九十年三月十九日，
    在臺北市中山區調解委員會成立調解，約定「一對造人（即甲○○）同意就本件
    過失傷害案件賠償聲請人（即乙○○）新臺幣（下同）二十萬元整，並依(一)九十
    二年三月二十五日給付一萬元，(二)九十二年四月二十五日起給付三千元整至清償
    完畢止，一期不給付視同全部到期。二聲請人同意就本件拋棄其餘請求權」；有
    經法院核定之臺北市中山區調解委員會調解書一紙在卷可稽（見原審卷第十七頁
    ）。其後，被告已依約於九十二年三月二十四日，經第一商業銀行匯款一萬元予
    告訴人乙○○；再於九十二年四月十五日、五月二十一日分別匯款三千元予告訴
    人。於九十二年六、七月間，雖未匯款；然又於九十二年八月十八日一次匯款九
    千元補足，再於九十二年九月二十二日、十月二十一日、十一月二十一日分別匯
    款三千元，有被告提出之第一商業銀行匯款存根聯七紙附在本院卷可查。則自調
    解成立以至本案審理終結為止，被告顯然有依調解書之約定履行承諾，應毋庸置
    疑。
  (二)據告訴人乙○○提出博仁綜合醫院診斷證明書之記載，告訴人所受之傷害僅為「
    右足部壓傷」云云（見偵查卷第五頁）。次據告訴人在原審調查中說明其傷勢狀
    況，僅為：壓傷，目前還在治療，渠的腳並沒有骨折，也沒有明顯的外傷，是韌
    帶和骨膜有受傷，走路有點跛行的狀態，但不影響目前生活自理情形等語（見原
    審卷第二十三頁）。則原審判決以：審酌被告之過失情節尚非嚴重、告訴人之傷
    勢輕微、被告坦承犯行，且業與告訴人就賠償問題成立調解，自願負擔高達新台
    幣二十萬元之賠償責任，並依約履行，顯有悔意，犯後態度甚佳等各項情狀，量
    處拘役貳拾日，並諭知易科罰金之折算標準；又被告前未曾受有期徒刑以上刑之
    宣告，有台灣高等法院被告全國前案紀錄表附卷可參，其因一時疏忽而罹刑章，
    且已就賠償問題與告訴人成立調解，但因賠償金尚未付清，故告訴人不願撤回告
    訴，經此教訓後，被告應已知警惕，而無再犯之虞，因認對被告所宣告之刑，以
    暫不執行為適當，乃併予宣告緩刑二年，以啟自新云云。經核尚無不妥適之處。
  (三)鄉鎮市調解條例第二十四條第一項規定：調解經法院核定後，當事人就該事件不
    得再行起訴、告訴或自訴；被告所提出經法院核定之前揭臺北市中山區調解委員
    會調解書，文末亦有相同之記載。被告基此誤認調解成立後告訴人應向法院撤回
    告訴，並聲請傳喚負責調解之臺北市中山區調解委員會調解委員韓大禎，以為證
    據方法；此乃正當訴訟權利之行使。雖被告所謂「調解成立後告訴人應向法院撤
    回告訴」之說，為法院所不採；然尚難執此即遽認被告行為後無悛悔之意。
四、公訴人據告訴人乙○○請求上訴之意旨，執前詞指摘原判決不當，為無理由，應
    予駁回。
據上論結，應依刑事訴訟法第三百七十三條、第三百六十八條，判決如主文。
本案經檢察官林炳雄到庭執行職務。
中      華      民      國    九十二    年     十二     月    二十五    日
                              臺灣高等法院刑事第十二庭
                                  審判長法  官  劉  景  星
                                        法  官  陳  志  洋
                                        法  官  陳  博  志
右正本證明與原本無異。
不得上訴。
                                        書記官  陳  嘉  文
中      華      民      國    九十二    年     十二     月    二十九    日
附錄：本案論罪科刑法條全文
中華民國刑法第二百八十四條 (過失傷害罪)
因過失傷害人者，處六月以下有期徒刑、拘役或五百元以下罰金，致重傷者，處一年
以下有期徒刑、拘役或五百元以下罰金。
從事業務之人，因業務上之過失傷害人者，處一年以下有期徒刑、拘役或一千元以下
罰金，致重傷者，處三年以下有期徒刑、拘役或二千元以下罰金。


司法院資訊處製作；財團法人民間司法改革基金會備份。
